臺灣板橋地方法院刑事判決　　　　　　　95年度易字第1994號
公　訴　人　臺灣板橋地方法院檢察署檢察官
被　　　告　壬○○
選任辯護人　張景豐 律師
上列被告因詐欺案件，經檢察官提起公訴（95年度偵緝字第452
號），本院判決如下：
    主  文
壬○○無罪。
    理  由
一、公訴意旨略以：被告壬○○與丙○○係夫妻關係，並共同籌
    組敦美服飾，經營銷售服飾業務，渠等明知服飾業務經營不
    善，所開立清償貨款之支票，將因存款不足而遭退票，無法
    支付貨款，竟仍共同基於意圖為自己不法所有之概括犯意，
    自民國93年10月間起，至94年4 月間止，陸續向乙○○、丁○○、庚○○、甲○○等人訂購服飾，並開立如附表所示之
    支票，供作支付貨款之用，使乙○○、丁○○、庚○○、甲○○、戊○○等人誤信渠等所經營之服飾業務仍然營運良好
    ，而同意予以出貨，並收受支票充當貨款，詎支票到期均不
    獲付款，且丙○○隨即於跳票翌日潛逃至大陸，而壬○○迅
    速脫產，將其名下坐落於臺北縣三重市○○段352 地號之土
    地設定抵押權280 萬元予己○○○，並將貨物存放倉庫之鑰
    匙交予劉慶銓，由辛○○（起訴書誤載為劉慶銓）將貨物搬
    走抵債，乙○○等人始知受騙。案經庚○○、丁○○、乙○○、甲○○提起告訴，因認被告係與丙○○共同連續涉犯刑
    法第339 條第1 項之詐欺取財罪嫌。
二、按犯罪事實應依證據認定之，無證據不得認定犯罪事實；又
    不能證明被告犯罪者，應諭知無罪之判決，刑事訴訟法第15
    4 條第2 項、第301 條第1 項分別定有明文。又犯罪事實之
    認定，應憑真實之證據，倘證據是否真實尚欠明確，自難以
    擬制推測之方法，為其判斷之基礎，最高法院著有53年臺上
    字第656 號判例可循。且刑事訴訟上證明之資料，無論其為
    直接或間接證據，均須達於通常一般之人均不致有所懷疑，
    而得確信其為真實之程度，始得據為有罪之認定，若其關於
    被告是否犯罪之證明未能達此程度，而有合理懷疑之存在，
    致使無從形成有罪之確信，根據「罪證有疑，利於被告」之
    證據法則，即不得遽為不利被告之認定，亦有最高法院76年
    度臺上字第4986號判例可資參照。
三、公訴人認被告壬○○涉犯上開犯行，無非係以：(一)被告壬○○於偵查中之供述；(二)告訴人庚○○、丁○○、乙○○、甲○○於警詢及偵查中之陳述；(三)被告之票據信用資料；(四)如
    附表所示之支票；(五)告訴人所提出之出貨單；(六)同案被告丙○○入出境資料及臺灣板橋地方法院檢察署通緝書；(七)土地
    登記謄本，為其論據。訊據被告固承認有如附表所示之支票
    確係其交付予其夫丙○○所簽發乙節屬實，惟堅詞否認有何
    詐欺取財犯行，並辯稱：伊於88年間即使用支票，迄於91年
    5 、6 月間，因伊夫丙○○之支票帳戶被拒絕往來，應伊夫
    丙○○之要求，始將支票借予他簽發使用。伊從未出面向庚○○、乙○○、戊○○、丁○○、甲○○等人叫貨，均係由
    丙○○叫貨及簽發支票，且其將貨轉給劉慶銓之細節，伊事
    先並不知情。又(一)告訴人劉純美與丙○○認識已3 、4 年，
    告訴人劉純美持有如附表三所示之500 萬元支票，係丙○○
    分別於94年2 月25日、同年3 月1 日、同年3 月7 日各向告
    訴人劉純美借用50萬元、141 萬元、282 萬2 千元之款項所
    交付作為借款憑證。於借款之初告訴人劉純美並已預扣利息
    26萬8 千元，丙○○並提供在台力倉儲之衣服300 箱作為擔
    保，此批衣服已為告訴人劉純美處理抵債。(二)告訴人丁○○
    與丙○○交易已多年，告訴人丁○○在大陸生產成衣再出售
    予丙○○，以前均使用丙○○本人之支票。而丙○○自使用
    被告在台北國際商業銀行正義分行1945-7帳號支票後，有經
    告訴人丁○○兌現過之支票。(三)乙○○並未經營成衣買賣，
    所積欠侯美銀之費用，是丙○○在大陸購入之成衣以貨櫃裝
    載後，委託乙○○運回之運費等費用。(四)甲○○與丙○○交
    易已近10年，當時甲○○係與辛○○合夥，與丙○○從事成
    衣買賣，以前之貨款均已兌現，而由被告設立在台北國際商
    業銀行正義分行1945-7號帳號支票之貨款經提示兌現。(五)戊○○與丙○○係好友，彼此從事成衣交易已近10年，戊○○
    並曾借貸金錢供丙○○周轉之需，渠等二人自91年起至94年
    止金錢往來密切等語。
二、經查：
(一)、告訴人乙○○於本院審理時係證述稱：伊係於90年至91年間
    ，與丙○○間有服裝買賣，送貨時都是被告在點收，當時是
    開丙○○的票付款，後來因為跳票，之後有2 、3 年都沒有
    跟他們交易，直到93年透過朋友介紹才又與他們往來，因為
    之前他們的信用不好，所以當時就不想跟他們做生意，但因
    為伊朋友在大陸設廠，丙○○有跟伊朋友訂衣服，伊朋友說
    手上有4 、5 百萬元的丙○○票還沒有兌現，所以伊朋友請
    伊幫忙，如果伊不幫忙的話，回臺灣丙○○可能會倒閉，如
    果丙○○倒閉的話，可能會牽連到伊朋友。故伊於93年11月
    起至94年4 月止，才與他們又有往來，往來之後他們就開被
    告的票，起先伊要求他們要現金交易，後來是他們說生意不
    好，伊到他家收款的時候他們就開立發票日為94年4 月及5
    月的4 張支票給伊，故伊與丙○○間於93年起也只是運送關
    係而已。伊有時候會會同丙○○去看廠商的貨，他看好貨之
    後，由丙○○付貨款，就把貨送到伊公司，伊再替他裝櫃回
    臺灣。費用方式係依據每個貨櫃有多少裁數我們就照算，進
    口之後還要負責報關，稅金則由伊支付，如附表一所示之由
    被告所開立的支票都是被告支付運費之用，原本被告已經答
    應要現金交易，後來回到台灣之後又開票給伊，而因做生意
    的慣例貨如果不給他，他就一定會倒，所以就先給他貨，讓
    他去賣貨才有錢等語（見本院卷第65至70頁）。復經被告辯
    護人進一步詰問證人乙○○何以於為丙○○第一次運送貨櫃
    到臺灣之後，沒有收到現金支付運費後，還替他繼續運第二
    次乙節，證人乙○○係證述稱：因為第一次已經幫忙他，所
    以要繼續幫忙到底，因為丙○○要求伊朋友來請伊幫忙，伊
    有問丙○○為何支票票期開這麼久，丙○○與被告均回答說
    是因生意不好，要票期到的時間才有辦法付款給伊，伊收到
    以被告名義簽發的支票時，並沒有詢問丙○○原因，因伊知
    道他們是夫妻，所以收何人的票我並不爭執，只要不是客票
    就好了等語（見本院卷第71至74頁）。據上可知，告訴人乙○○對於被告及其夫丙○○所經營服飾業務不善之狀況甚為
    明瞭，其之所以願意接受如附表一所示之支票，並非因其誤
    信被告有良好的償債能力，尚難認被告有對其施有任何詐術
    可言。
(二)、雖告訴人丁○○於本院審理時到庭陳稱：我係自94年夏天起
    始與丙○○有交易，由丙○○先來看樣品，由他訂購數量之
    後，要我們送到他指定的三重市或林口台麗倉庫地點。每批
    交易數量及金額均不一定，總共買了幾百萬元的貨，共買了
    二次。我有到丙○○家去收貨款，支票是由丙○○一個人到
    房間去開再拿出來給我的，所以我也不知道是何人簽發的。
    我當時並沒有無詢問丙○○為何是壬○○的票，因為一般我
    們做生意不會這樣問。我送貨的時候會打電話與被告聯絡，
    要他明天去接貨。因為他們夫妻大部分都是由丙○○跑外面
    ，由壬○○負責倉庫點收批發的部分。北部一般都是她太太
    做裡面比較多，中南部的部分大部分都是由丙○○負責。被
    告負責做批發，批發商來批貨的時候就由她來批貨給批發商
    。我除了94年的交易之外，之前並沒有與丙○○他們交易過
    他們做的很大，他們來訂貨，我們就送貨過去給他們，1 季
    1 次。94年夏天的貨款有開被告的票兌現，而94年冬天的票
    還沒有收，他就跑了，跳票之後去二個倉庫找貨，但是已經
    沒有人了，聽說貨被人家載走了，電話也聯絡不上等語（見
    本院卷第77至80頁）。惟嗣經被告辯護人進一步詰問證人丁○○有關「94年交易為何一開始就賣這樣多貨給敦美服飾他
    們？」，證人丁○○卻係證述稱：「全省都知道他們需求的
    貨量很大，因為他們已經做了十幾年了。」等語（見本院卷
    第81頁）；且嗣經證人丁○○於另行查閱其支票託收紀錄後
    ，已證實其係自92年起即與丙○○合作服裝買賣，交易次數
    有6 季無誤，此核與被告所辯告訴人丁○○與丙○○已交易
    多年之情節相符合；而證人丁○○於92年10月1 日有託收6
    張支票，面額均為50萬元（共計為300 萬元），又於92年12
    月19日共託收8 張支票，面額亦均為50萬元（共計為400 萬
    元），此有由證人丁○○所陳報之支票託收明細1 份存卷可
    稽（見本院卷第152 頁、第153 頁）。由此可知，告訴人丁○○與丙○○間每次交易金額係數百萬元以上，而告訴人丁○○於94年間收受之如附表二所示支票，總計面額為245 萬
    8 千元，此相較於告訴人丁○○與丙○○間歷年交易金額並
    未見有異常大量進貨之情形，則告訴人丁○○於與丙○○交
    易之初，自應評估商務交易風險，尚難以被告事後債務不履
    行，遽為推論被告之夫丙○○即有為自己不法所有之意圖。
(三)、告訴人庚○○於警詢時原本係指訴稱：於94年3 月間，丙○○到伊經營之弘嘉服飾店購買成衣一批，總計貨款500 萬元
    ，簽立如附表三所示之支票10張，未支付貨款並避不見面等
    語（見94年度他字第4953號偵查卷6 頁背面），復於偵訊時
    指訴稱：被告於跳票以前還繼續跟我們訂貨等語（見95年度
    偵緝字第452 號偵查卷第25頁）；惟嗣於本院審理時其以證
    人身分證述稱：丙○○有向伊購買貨物，後來有兌現，而因
    丙○○有跟我買一批貨，他說這個貨存還很多，而他急需用
    錢軋支票，他要拿冬天的衣服來當擔保來跟我借款500 萬元
    ，所以我才借款500 萬元給他，有預扣利息26萬8 千元，並
    由丙○○拿如附表三所示之支票10張給伊等語（見本院卷第
    83 ） ，此核與被告所辯前揭情節相符合；又告訴人庚○○
    確有於94年2 月25日、同年3 月1 日、同年3 月7 日分三次
    各匯款50 萬 元、141 萬元、282 萬2 千元入被告之臺北國
    際商業銀行帳戶內，而敦美服飾確有自其存放在台力倉庫之
    300 箱的服裝予移轉告訴人庚○○等情，此為告訴人庚○○
    所不爭執，並有臺北國際商業銀行客戶歷史資料查詢明細表
    2 紙、台力倉儲股份有限公司粉寮倉庫之入庫倉單（客戶：
    庚○○、日期94年3 月7 日）1 紙存卷可稽。據上可知，告
    訴人庚○○係因借款予丙○○而取得如附表三所示支票，並
    非因出售貨物予被告而取得，故告訴人庚○○於警偵訊中之
    指訴係有所渲染，並不足採信。則被告此部分所辯係屬所據
    ，並非子虛，應堪採信。而公訴意旨認被告有與丙○○共同
    隱瞞渠等開設的敦美服飾店經營不善之事實，使庚○○誤信
    渠等營運良好而同意予以出貨乙節，係與事實所有出入。雖
    告訴人庚○○另指稱：丙○○是以支付貨款的交易來引誘伊
    借款給他，丙○○第一次說擔保品剩300 箱，伊說不夠，伊
    分2 、3 次匯款給他，最後一次丙○○說急著軋票，擔保品
    從中南部收回來的貨都存在台力倉儲，但後來在台力倉儲的
    貨卻都轉給了江春陸等語。然而，觀諸被告第三次借款的日
    期係94年3 月27日，而上開300 箱服飾擔保品，亦係於同日
    移轉於告訴人庚○○名下，則倘若告訴人庚○○認為該300
    箱擔保品不足以擔保其債權，則衡情焉有於接受擔保品的同
    一天再繼續匯入282 萬2 千元入被告帳戶之理？是以，告訴
    人劉純美指訴其借款係因受到被告及丙○○之共同詐騙所致
    ，即非無疑，仍有合理懷疑存在。
(四)、又訊據證人即告訴人甲○○於本院審理時證述稱：伊與丙○○交易好幾年，都是丙○○出面到台中來跟我購買衣服，伊
    自己則沒有去過三重的店，不清楚被告在店內負責做何事。
    被告並沒有與伊交易接觸過，貨款大部分是收到被告名義的
    支票，但跳票後，伊並沒有想過要跟被告求償，因為伊想找
    丙○○。伊認定是和丙○○做生意，所以不會在乎票是何人
    的。伊收到的票能領得到就好了，後來是跳票，才會去看發
    票人是誰，這才知道是被告的支票；伊於93年12月份及94年
    3 、4 月份出給丙○○的貨都有退票等語（見本院卷第166
    至172 頁）。則告訴人自始即不認為其交付貨物係因本案被
    告有對伊施用詐術使其陷於錯誤所致。
(五)、另據證人戊○○於本院審理時具結後證述稱：伊與被告及丙○○交易有十幾年了，伊有賣衣服給丙○○，還有借錢給他
    。於94年3 、4 月有寄貨，還有借錢，他開5 、6 月的票，
    都跳票了，借款200 萬元及貨款60多萬元。除此之外的貨款
    都已清償，之前有收過被告的票都有兌現，伊是賣貨給丙○○，過程並沒有無跟被告接觸，貨由貨運公司送過去，所以
    伊並不知道是由誰點貨。丙○○跟他借好幾年錢了，借錢目
    的是為了兌現支票，支票到期要匯進去。伊有至丙○○位於
    三重的倉庫把自己的貨取回，當時還有辛○○、黃統賓及其
    他債權人在，是劉慶銓通知伊去拿回自己的貨的，根據伊自
    己的判斷，丙○○或被告並沒有騙伊，而伊本身借錢給丙○○時，就沒有約定要設定抵押等語（見本院卷第172 至177
    頁），是以，公訴意旨認被告有詐欺證人戊○○之財物乙節
    ，容有誤會。
(六)、又被告確有於94年4 月25日，將其名下之臺北縣三重市○○
    段352 地號土地及坐落其上之三重市○○段3922建號建物，
    設定抵押權予己○○○，以擔保280 萬元之債權等情，此為
    被告所坦承屬實，並有土地登記謄本1 份附卷可稽。參以證
    人己○○○於本院審理時亦結證稱：被告於94年3 月中旬向
    伊表示他先生週轉不過來所以要借錢，伊有匯款270 餘萬元
    及50萬元借給被告，所以被告將房子抵押給伊，伊與先生辛○○有與被告及丙○○交易之貨款2 千多萬元跳票等語（見
  　本院卷第90至97頁），而己○○○確於94年3 月31日及同年
　　4 月6 日分別匯款500,000 元及2,771,500 元，此有臺北國
  　際商業銀行客戶歷史資料查詢明細表1 份在卷可憑。再者，
    依據證人己○○○所提出其持有由被告簽發尚未兌現之支票
    共計44張（總計面額為2 千4 百萬元，其中已遭退示之張數
    有13張、面額共計650 萬元，詳見本院卷第116 至139 頁）
    ，足證被告與證人己○○○間確有債務關係存在，則被告應
    證人己○○○之要求設定抵押權以擔保其債權，於法並無不
    合，公訴意旨認被告設定抵押權予己○○○之舉係為脫產，
    尚屬無據。
(七)、另訊據證人辛○○於本院審理時證稱：我與丙○○開始生意
    往來已經7 、8 年了。我們的服裝是陸續交給他，一年我賣
    給他的，在94年大約即有7 、8 千萬元，之前他有開票給我
    ，都沒有退票，後來改成被告的票。於94年4 月20日之後，
    因為丙○○經營不善，所以跳票。我知道他並不是惡意，我
　　希望他好好經營。當時我人在大陸，我傳簡訊要他好好作，
  　不要想不開。丙○○於94年4 月21日就到大陸去，我有與他
    碰面，我跟他說我的貨都是寄放在他那裡賣，還沒有賣出去
    的貨是否可以還給我，他回答說我寄放在那他那裡的貨他會
    還給我。我返台後有到倉庫去看，也有問庚○○、戊○○情
    形，有告知他們丙○○承諾要把貨還給我，並不是所有的貨
    全部都由我載走，我有其他5 、6 個人可以作證。我也是開
    工廠，他欠我也是最多。故我載走了大約4 、5 百萬元的貨
    ，載到庚○○的工廠去，因她說她要買，且他們都在場。有
    些貨都是寄賣的，如果沒有賣出去的話，我就有權利拿回來
    。當時房東及其他供應商都在場，但並沒有人阻止我載貨，
    當時有6 、7 個人在現場認衣服，現場庚○○、戊○○、甲○○等人也在場，這是我們供應商的事等語（見本院卷第至
    98至102 頁）。又證人庚○○亦證述：證人辛○○到倉庫載
    貨的時候，伊也在場，是戊○○告訴伊的。伊下午到的時候
    ，貨都已經搬走了，當時伊也有向辛○○買一些貨等語（見
    本院卷第101 頁），復有前揭己○○○所提出之未兌現支票
    影本44張為佐，益證證人辛○○之證述為真實。則證人辛○○縱係經由丙○○同意而將存放在倉庫之貨物取走，用以抵
    減債務，仍無從據此認定為被告與丙○○有共同詐欺告訴人
    乙○○、丁○○、庚○○等人之事證。
(八)、再者，固然卷附被告之票據信用資料顯示，被告之退票總張
    數達52張，且全部退票金額達23,233,721元，然而，依據證
    人丁○○前揭證述可知，被告與其夫丙○○經營服飾業務已
    有十幾年，渠等在全省需求貨量甚鉅；另依據證人辛○○前
    揭證述，其與丙○○交易金額於94年大約即有7 、8 千萬元
    ，而其所持之被告未兌現支票（含已提示及未提示）總金額
    即有2 千4 百萬元，顯見被告平日與上游廠商之業務往來交
    易金額非少，則是否僅以上開退票金額龐大，即遽為認定被
    告與丙○○係有為自己不法所有之意圖而刻意大量進貨後拒
    不付款，尚非無疑。
(九)、至於告訴人庚○○提出之敦美服飾三聯式估價單3 本，被告
  　並不否認係由其批發衣服給下游廠商時所書寫記錄，惟該3
    本估價單上所記載為估價日期自92年8 月份起至12月份止之
    紀錄，則此至多僅能證明被告確實有參與敦美服飾店之經營
    ，尚難以此認定被告有參與詐騙告訴人財物之行為。此外，
    復查無其他積極事證足認被告施用任何詐術以詐欺告訴人等
    財物之犯行，依前開之說明及罪疑惟輕之刑事訴訟原則，本
    院認本件應純屬民事糾葛，應循民事紛爭解決機制處理，被
    告之犯罪尚屬不能證明，依法應為無罪之諭知。
據上論斷，應依刑事訴訟法第301 條第1 項，判決如主文。
中　　華　　民　　國　　96　　年　　5 　　月　　3 　　日
                  刑事第十二庭  審判長法  官    徐蘭萍
                                      法  官    林漢強
                                      法  官    林淑婷
以上正本證明與原本無異。
如不服本判決，應於判決送達後10日內，向本院提出上訴狀。
                                      書記官    林金良
中　　華　　民　　國　　96　　年　　5 　　月　　3 　　日
  ┌─────────────────────────────┐
  │附表一：告訴人乙○○部分　                                │
  ├──┬────┬────┬────┬─────┬─────┤
  │編號│發票人　│發票日　│付款銀行│支票號碼　│票面金額　│
  │　　│　　　　│　　　  │　　　　│　　　　　│（元）　　│
  ├──┼────┼────┼────┼─────┼─────┤
  │ １ │壬○○  │94.4.20 │台北國際│QL0000000 │50萬元    │
  │    │        │        │商業銀行│          │          │
  ├──┼────┼────┼────┼─────┼─────┤
  │ ２ │壬○○  │94.5.5  │台北國際│QL0000000 │50萬元    │
  │    │        │        │商業銀行│          │          │
  ├──┼────┼────┼────┼─────┼─────┤
  │ ３ │壬○○  │94.5.5  │台北國際│QL0000000 │50萬元    │
  │    │        │        │商業銀行│          │          │
  ├──┼────┼────┼────┼─────┼─────┤
  │ ４ │壬○○  │94.5.20 │台北國際│QL0000000 │55萬元    │
  │    │        │        │商業銀行│          │          │
  └──┴────┴────┴────┴─────┴─────┘
  ┌─────────────────────────────┐
  │附表二：告訴人丁○○                                      │
  ├──┬────┬────┬────┬─────┬─────┤
  │編號│發票人　│發票日　│付款銀行│支票號碼　│票面金額　│
  │　　│　　　　│　　　  │　　　　│　　　　　│（元）　　│
  │    │        │　　　　│        │          │          │
  │    │        │  　　　│        │          │          │
  │    │        │        │        │          │          │
  ├──┼────┼────┼────┼─────┼─────┤
  │ １ │壬○○  │94.4.20 │台北國際│QJ0000000 │50萬元    │
  │    │        │        │商業銀行│          │          │
  ├──┼────┼────┼────┼─────┼─────┤
  │ ２ │壬○○  │94.6.10 │台北國際│QL0000000 │50萬元    │
  │    │        │        │商業銀行│          │          │
  ├──┼────┼────┼────┼─────┼─────┤
  │ ３ │壬○○  │94.6.25 │台北國際│QL0000000 │50萬元    │
  │    │        │        │商業銀行│          │          │
  ├──┼────┼────┼────┼─────┼─────┤
  │ ４ │壬○○  │94.4.20 │台北國際│QJ0000000 │45萬8000元│
  │    │        │        │商業銀行│          │          │
  ├──┼────┼────┼────┼─────┼─────┤
  │ ５ │壬○○  │94.5.5  │台北國際│QL0000000 │50萬元    │
  │    │        │        │商業銀行│          │          │
  └──┴────┴────┴────┴─────┴─────┘
  ┌─────────────────────────────┐
  │附表三：告訴人庚○○部分                                  │
  ├──┬────┬────┬────┬─────┬─────┤
  │編號│發票人　│發票日　│付款銀行│支票號碼　│票面金額　│
  │　　│　　　　│　　　  │　　　　│　　　　　│（元）　　│
  ├──┼────┼────┼────┼─────┼─────┤
  │ １ │壬○○  │94.7.20 │台北國際│QL0000000 │50萬元    │
  │    │        │        │商業銀行│          │          │
  ├──┼────┼────┼────┼─────┼─────┤
  │ ２ │壬○○  │94.7.5  │台北國際│QL0000000 │50萬元    │
  │    │        │        │商業銀行│          │          │
  ├──┼────┼────┼────┼─────┼─────┤
  │ ３ │壬○○  │94.7.5  │台北國際│QL0000000 │50萬元    │
  │    │        │        │商業銀行│          │          │
  ├──┼────┼────┼────┼─────┼─────┤
  │ ４ │壬○○  │94.7.20 │台北國際│QL0000000 │50萬元    │
  │    │        │        │商業銀行│          │          │
  ├──┼────┼────┼────┼─────┼─────┤
  │ ５ │壬○○  │94.6.20 │台北國際│QL0000000 │50萬元    │
  │    │        │        │商業銀行│          │          │
  ├──┼────┼────┼────┼─────┼─────┤
  │ ６ │壬○○  │94.6.20 │台北國際│QL0000000 │50萬元    │
  │    │        │        │商業銀行│          │          │
  ├──┼────┼────┼────┼─────┼─────┤
  │ ７ │壬○○  │94.5.20 │台北國際│QL0000000 │50萬元    │
  │    │        │        │商業銀行│          │          │
  ├──┼────┼────┼────┼─────┼─────┤
  │ ８ │壬○○  │94.6.5  │台北國際│QL0000000 │50萬元    │
  │    │        │        │商業銀行│          │          │
  ├──┼────┼────┼────┼─────┼─────┤
  │ ９ │壬○○  │94.6.5  │台北國際│QL0000000 │50萬元    │
  │    │        │        │商業銀行│          │          │
  ├──┼────┼────┼────┼─────┼─────┤
  │１０│壬○○  │94.5.20 │台北國際│QL0000000 │50萬元    │
  │    │        │        │商業銀行│          │          │
  └──┴────┴────┴────┴─────┴─────┘
  ┌─────────────────────────────┐
  │附表四：告訴人甲○○部分                                  │
  ├──┬────┬────┬────┬─────┬─────┤
  │編號│發票人　│發票日　│付款銀行│支票號碼　│票面金額　│
  │　　│　　　　│　　　  │　　　　│　　　　　│（元）　　│
  ├──┼────┼────┼────┼─────┼─────┤
  │ １ │壬○○  │94.5.20 │台北國際│QL0000000 │50萬元    │
  │    │        │        │商業銀行│          │          │
  ├──┼────┼────┼────┼─────┼─────┤
  │ ２ │壬○○  │94.6.5  │台北國際│QL0000000 │50萬元    │
  │    │        │        │商業銀行│          │          │
  ├──┼────┼────┼────┼─────┼─────┤
  │ ３ │壬○○  │94.6.20 │台北國際│QL0000000 │50萬元    │
  │    │        │        │商業銀行│          │          │
  ├──┼────┼────┼────┼─────┼─────┤
  │ ４ │壬○○  │94.6.20 │台北國際│QL0000000 │50萬元    │
  │    │        │        │商業銀行│          │          │
  └──┴────┴────┴────┴─────┴─────┘
  ┌─────────────────────────────┐
  │附表五：告訴人戊○○部分                                  │
  ├──┬────┬────┬────┬─────┬─────┤
  │編號│發票人　│發票日　│付款銀行│支票號碼　│票面金額　│
  │　　│　　　　│　　　  │　　　　│　　　　　│（元）　　│
  ├──┼────┼────┼────┼─────┼─────┤
  │ １ │壬○○  │94.5.25 │台北國際│QL0000000 │35萬元    │
  │    │        │        │商業銀行│          │          │
  ├──┼────┼────┼────┼─────┼─────┤
  │ ２ │壬○○  │94.5.25 │台北國際│QL0000000 │50萬元    │
  │    │        │        │商業銀行│          │          │
  ├──┼────┼────┼────┼─────┼─────┤
  │ ３ │壬○○  │94.5.31 │台北國際│QL0000000 │35萬元    │
  │    │        │        │商業銀行│          │          │
  ├──┼────┼────┼────┼─────┼─────┤
  │ ４ │壬○○  │94.5.31 │台北國際│QL0000000 │50萬元    │
  │    │        │        │商業銀行│          │          │
  ├──┼────┼────┼────┼─────┼─────┤
  │ ５ │壬○○  │94.6.20 │台北國際│QL0000000 │45萬4500元│
  │    │        │        │商業銀行│          │          │
  ├──┼────┼────┼────┼─────┼─────┤
  │ ６ │壬○○  │94.7.5  │台北國際│QL0000000 │50萬元    │
  │    │        │        │商業銀行│          │          │
  └──┴────┴────┴────┴─────┴─────┘
